

José Alberto Muñante Arana

Calle Esteban Camere 390 Dpto: 304 San Roque - Santiago de surco

Número de Teléfono: 7717748 Número de Móvil: 995697368 e-mail: alberto.munante@gmail.com

Aplicar los conocimientos y habilidades adquiridas a través de mi capacitación y la experiencia obtenida, logrando la vinculación en la entidad que ofrezca la estabilidad laboral y oportunidad de desarrollo profesional y personal.

DATOS / PERSONALES

Doc. de Identidad : 10709655

Lugar y Fecha de Nacimiento : Lima - 25 /09/1978

R.U.C : 10107096553

FORMACIÓN ACADÉMICA

2012 - SENCO

Curso CIVIL 3D 2013

2013 - Seminario de actualización de

Habilitaciones urbanas, licencias de edificación y registro de predios: Los nuevos reglamentos y las modificaciones.

2012 - SENCO

Curso 3D Max Design 2013

2012 - Máster Group Perú

Curso Máster en Arquitectura 3D.

2011 - S10

Curso Modulo de Gerencia de Proyecto del S10 ERP.

Cualidades

Eficiente

Organizado

Responsable

2008 - Servicio Nacional de aprendizaje (SENA) Colombia.

Curso Virtual de Seguridad Industrial y salud ocupacional en la industria de la construcción.

2007 - Servicio Nacional de aprendizaje (SENA) Colombia.

Curso Virtual de especialización de Dibujo Arquitectónico.

2000 - Universidad Nacional de Ingeniería

Facultad de Arquitectura

Curso 3D Studio R-3

1988 - Universidad Nacional de Ingeniería

Facultad de Arquitectura

Curso Dibujo Arquitectónico Auto CAD R14

EXPERIENCIA PROFESIONAL

2013 (Nov. 2013 Enero 2014) WM Arquitectos SRL

Función: Desarrollo del Proyecto de la sede

de empleados para el BCP (Trujillo)

2D, detalles constructivos

2013 (Nov. 2013 Actualidad) Bach. Lisset Ramirez / Jessica Asalde

Función: Desarrollo de Tesis de Grado

2D, detalles constructivos

(Universidad Ricardo Palma)

2013 (Marzo 2011 - Oct. 2013) Los Portales Inmobiliaria

Cargo: Asistente Técnico

Funciones: Parte del equipo de diseño encargado en la elaboración de proyectos Habilitación Urbana, planos de Arquitectura y detalles constructivos, Metrados de Arquitectura, así como también Planos de Defensa Civil de las diferentes salas de

ventas y planos As Built.

2012 (Enero-Junio) Trianon Co-Production Partnership S.A

Función: Levantamiento Arquitectónico

Desarrollo de Expediente de Indeci (Defensa

Civil).

2011 Arg. Cristina Salas Moreno

Función: Desarrollo de Tesis de Grado 2D, detalles constructivos (Universidad Federico Villareal)

2011 Bach. Kenneth Berry Santisteban

Función: Desarrollo de Tesis de Grado 2D, 3D, detalles constructivos (Universidad de Ciencias Aplicadas)

2010 Empresa Silgelsa

Función: Levantamiento Arquitectónico

Desarrollo de Expediente para el Certificado

de Indeci

2007 (Junio - Nov. 2008) Thunderbird Hoteles Las Americas

(www.Thunderbirdresorts.com)

Función: Asistente de Técnico, encargado en obra de

los acabados, implementación del sistema contra incendio, en sus diferentes Hoteles y del Casino Fiesta Benavides, elaboración de planos

As Built

2005 (Junio - Junio. 2007) Mysan Proyectos y Construcciones

Función: Dibujante Desarrollista, Elaboración de Planos

de Arquitectura e Ingeniería, Elaboración de

Planos As Built

2005 Arg. Ysela Picon Perez

Función: Desarrollo de Tesis de Grado

2D, detalles constructivos, 3D sistema de automatización

(Universidad Nacional Pedro Ruiz Gallo)

2005 (Marzo 2005 - Actualidad) Ing. Jose E. Angles Barboza

Función: Dibujante Desarrollista de Proyectos

de Arquitectura e Ingeniería, Elaboración de

Planos As Built

2004 (Enero - Dic) Diseño Virtual S.R.L

Función: Dibujante Desarrollista de Proyectos de

Arquitectura e Ingeniería, tramites municipales

y elaboración de planos As Built

2004 Arq. Cecilia Ramos Burgos

Función: Dibujante desarrollista de Proyectos de

Arquitectura e Ingeniería

2004 Arq. Dunia Wong Altamirano

Función: Desarrollo de Tesis de Grado

2D, detalles constructivos, 3D (Universidad de Ciencias Aplicada)

1998 - 2004 (Nov - Marzo. 2004) Grupo Arquinge S.R.L

Función: Dibujante desarrollista de Proyectos de

Arquitectura e Ingeniería y asistente de Proyectos

1997 Diaz Luy Ingenieros Consultores S.R.L

Función: Asistente de oficina

PROGRAMAS INFORMÁTICA

Programa. Microsoft Office

Programa. Autocad. **Programa**. 3d Max

Programa. Revit

Programa. Photoshop **Programa**. Corel Draw

Programa. Project

Programa. SAP

IDIOMAS

Inglés: Técnico